【裁判字號】    98,消債更更,5
【裁判日期】    980820
【裁判案由】    更生
【裁判全文】
臺灣桃園地方法院民事裁定           98年度消債更更字第5號
聲  請  人
即  債務人  甲○○
代  理  人  林永祥律師
上列當事人聲請消費者債務清理事件，本院裁定如下：
    主  文
債務人甲○○自民國98年8 月25日下午5 時起開始更生程序。
命司法事務官進行本件更生程序。
    理  由
一、按法院開始更生程序之裁定，應載明其年、月、日、時，並
    即時發生效力。又法院裁定開始更生或清算程序後，得命司
    法事務官進行更生程序，必要時得選任律師、會計師或其他
    適當之自然人或法人一人為監督人或管理人。消費者債務清
    理條例第45條第1 項、第16條第1 項分別定有明文。
二、債務人對於金融機構因消費借貸、自用住宅借款、信用卡或
    現金卡契約而負債務，在聲請更生或清算前，應提出債權人
    清冊，以書面向最大債權金融機構請求協商債務清償方案，
    並表明共同協商之意旨。債務人與金融機構協商成立者，不
    得聲請更生或清算。但因不可歸責於己之事由，致履行顯有
    重大困難者，不在此限。本條例施行前，債務人依金融主管
    機關協調成立之中華民國銀行公會會員，辦理消費金融案件
    無擔保債務協商機制與金融機構成立之協商，準用前項之規
    定。消費者債務清理條例第151 條第1 項、第5 項、第6 項
    定有明文。又債務人與最大債權金融機構協商時，確實已有
    無法清償之事實存在者，例如當時薪資已不敷支出協商還款
    金額，因迫於無奈勉強接受其薪資無法負擔之協商還款金額
    者，或依其薪資及其他所得於扣除協商還款金額後，已不敷
    支應個人及應受扶養親屬之最低日常生活必要支出者，即屬
    履行困難之情形，不能認其更生或清算之聲請，有濫用消費
    者債務清理權之情事，自應准其更生或清算。
三、聲請意旨略以：聲請人積欠台新國際商業銀行股份有限公司
    等金融機構之債務共新台幣（下同）2,294,651 元，因有不
    能清償債務之情事，於95年8 月間依金融主管機關協調成立
    之中華民國銀行公會會員辦理消費金融案件無擔保債務協商
    機制與金融機構成立協商，協商債務清償方案為分80期償還
    債務，每月應償還之金額為28,683元，然聲請人現受僱於尚
    美實業股份有限公司，因發生職災事故，現每月薪資約31,0
    00元左右，除維持日常生活最低開支外，尚須分擔扶養父、
    母之日常生活費，所餘款項不足以清償每月應還款之金額，
    是聲請人顯然無法清償還款債務，因客觀上有不可歸責於已
    之事由，致履行清償債務顯有重大困難，又聲請人無擔保或
    無優先權之債務總額未逾1,200 萬元，復未經法院裁定開始
    清算程序或宣告破產，爰依法聲請更生等語。
四、聲請人主張上揭事實，業據其提出財產及收入狀況說明書、
    債權人及債務人清冊、財團法人金融聯合徵信中心當事人查
    詢個人資料、95年度綜合所得稅各類所得清單、財產歸屬資
    料清單、95年協議書、無擔保還款計劃書、戶籍謄本、薪資
    明細表、法院執行命令、銀行存摺明細資料、診斷證明書等
    為證；聲請人目前受僱於尚美實業公司，每月收入約31,000
    元，此外即無其他收入，有該公司薪資資料及銀行存摺資料
    可稽，堪信屬實。而聲請人目前負債金額共約1,890,000 元
    ，其名下並無任何其他財產，考量聲請人目前之收入，除須
    維持個人與配偶（另有收入約6,000 元）及父、母最低日常
    生活開支（依行政院主計處公告97年度臺灣省平均每人每月
    之最低生活費為9,829 元），堪信其確實已無資力可支付每
    月應還款金額28,683元。準此，可認聲請人符合消費者債務
    清理條例第151 條第5 項「因不可歸責於己之事由，致履行
    顯有重大困難」之規定，應准其更生之聲請。
五、綜上所述，本件聲請人確有不能清償債務之情事，且又無消
    費者債務清理條例第6 條第3 項、第8 條或第46條各款所定
    應駁回更生聲請之事由存在，故本件聲請更生，應屬有據，
    併依首揭規定命司法事務官進行本件更生程序，爰裁定如主
    文。
中    華    民    國    98    年    8     月    20    日
                  民事第一庭  法  官  潘進柳
上為正本係照原本作成
本件不得抗告
本裁定已於98年8月25日下午5時公告。
中    華    民    國    98    年    8     月    20    日
                              書記官  谷貞豫


司法院資訊處製作；財團法人民間司法改革基金會備份。
